# 请教陈版：关于购买资产组同时承担一定义务的会计处理

提问人：hf1800 时间：2018-04-03 22:23:09
陈版你好，有个问题想请教，问题如下：
境内A公司收购境外B公司的商标及相关资产（存货、固定资产），同时承担了B出售方的部分预计义务，针对这部分义务，B出售方给予公司一定的补偿款，合同约定补偿款从资产购买总额里扣除，合同主要条款如下：
一、所取得资产合同价格： 1 、商标（无形资产）： 250 万；对商标进行了评估，评估价为 265 万 2 、库存 20 万； 3 、固定资产 30万；
二、取得出售方补偿的条款：
1 、提供的员工工龄补偿（业务转移过程中如发生辞退员工费用） 20 万； 2 、已售出商品未来五年的维保费 150 万；交割日在保商品数量为 100 台 3 、商标品牌运营补助 30 万；
问题： 公司目前的会计处理是： 1 ）按合同确认资产购买价值 借：无形资产 250 万 固定资产 20 万 存货 30 万 贷：应付账款 300 万 2 ）确认取得的补偿 借：应付账款 200 万 贷：其他应付款-维保费、员工补偿、运营补偿 200 万 3 ）期末，结转其他应付款 借：其他应付款-员工补偿、运营补偿 50 万 其他应付款-维保费- 15万（期末剩下 90 台在保商品，过期部分按照（总补偿款/总数量*当期过保数量）结转其他应付款） 贷：营业外收入
上述会计处理是否合适？如不合适的话希望陈版给予指点，谢谢！

回答人：chenyiwei
1 、对取得被收购方资产和承担的负债，均应按公允价值入账，因此商标的入账价值为 265 万元。 2 、对需承担的负债，也按公允价值进行初始计量，包括辞退福利和已售出商品未来五年的维保费。 3 、对方原股东承诺的补偿款，如果直接从交易对价中扣除的，则对购买日商誉的计算将产生影响。 4 、商标品牌运营补助 30 万，应确认为递延收益，日后发生相关支出时结转其他收益。

提问人：hf1800 时间：2018-04-04 13:08:55
陈版，你好。首先感谢你的回复，关于商誉问题，我的理解是如果这项收购构成业务，才产生商誉。如果现在判断该项收购不构成业务，根据准则讲解描述“企业取得了不形成业务的一组资产或是净资产时，应将购买成本按购买日所取得各项可辩认资产、负债的相对公允价值基础进行分配，不按照企业合并准则进行处理。”，各项资产及负债是否可按照公允价值所占比例来分摊合同净额款（资产购买款-补偿款）以确认各自的入账成本？

回答人：chenyiwei
购买商标和固定资产并承接其人员，很可能已经构成业务了。